臺灣臺中地方法院刑事判決
111年度簡上字第103號
上  訴  人  
即  被  告  鄭忻原


上列上訴人即被告因傷害等案件，不服本院中華民國111年2月9
日111年度簡字第33號第一審刑事簡易判決（聲請簡易判決處刑
書案號：110年度偵字第32543號），提起上訴，本院管轄之第二
審合議庭判決如下：
    主          文
上訴駁回。
鄭忻原緩刑貳年。
    犯罪事實及理由
一、本案審理範圍說明：
  ㈠按刑事訴訟法第348條於民國110年6月16日修正公布、同年月
    18日施行，其中增訂之第3項規定：「按上訴得明示僅就判
    決之刑、沒收或保安處分一部為之。」而其修正理由為：「
    為尊重當事人設定攻防之範圍，並減輕上訴審審理之負擔，
    容許上訴權人僅針對刑、沒收或保安處分一部提起上訴，其
    未表明上訴之認定犯罪事實部分，則不在第二審之審判範圍
    。如為數罪併罰之案件，亦得僅針對各罪之刑、沒收、保安
    處分或對併罰所定之應執行刑、沒收、保安處分，提起上訴
    ，其效力不及於原審所認定之各犯罪事實，此部分犯罪事實
    不在上訴審審查範圍。爰增訂本條第3項，作為第2項之例外
    規定，以資適用。至對於認定犯罪事實部分提起上訴者，仍
    適用第2項前段規定，其效力及於相關之刑、沒收或保安處
    分部分。」據此，刑事訴訟法第348條第3項作為同條第2項
    之特別規定，如明示僅就刑之部分上訴，認定犯罪事實及論
    罪部分，並不會因為屬於原判決之刑「有關係之部分」而視
    為亦已上訴。
　㈡查本案經原審判決後，經上訴人即被告（以下逕稱被告）鄭
    忻原提起上訴，其上訴理由略以：被告業與告訴人葉姿秀達
    成和解，告訴人願意不追究民事、刑事責任，請求法院給予
    改過自新之機會，重新審判，並給予緩刑等語（見本院簡上
    卷第21頁），顯已明示僅就原審判決之刑提起上訴，並經本
    院向被告確認在卷（本院簡上卷第71頁）。是本案犯罪事實
    、證據及理由，除補充「被告於本院審理中之自白」為證據
    ，暨補充後述之理由外，其餘均引用本院第一審刑事簡易判
    決（含起訴書）所記載之事實、證據及理由（如附件），並
    以經原審認定之犯罪事實及論罪為基礎，就原審判決量刑是
    否合法、妥適予以審理（含是否諭知緩刑宣告），合先敘明
    。
二、上訴意旨略以：被告業與告訴人達成和解，請求法院從輕量
    刑，並給予緩刑宣告等語（見本院簡上卷第21、71頁）。
三、駁回上訴之理由：
　㈠按量刑之輕重，係屬事實審法院得依職權自由裁量之事項，
    苟法院於量刑時，已以行為人之責任為基礎，斟酌刑法第57
    條各款所列情狀，而未逾越法定範圍，又未濫用其職權，即
    不得指為違法（最高法院101年度台上3147號判決意旨參照
    ）；又在同一犯罪事實與情節，如別無其他加重或減輕之原
    因，下級審量定之刑，亦無過重或失輕之不當情形，則上級
    審法院對下級審法院之職權行使，原則上應予尊重（最高法
    院85年度台上字第2446號判決意旨參照）。量刑既係法院裁
    量之職權行使，法官審酌刑法第57條所列各款事由及一切情
    狀，所為科刑輕重之權衡，苟無顯然欠缺妥當性或違法之處
    ，上級審法院對於下級審法院職權之行使，自應予以尊重，
    難僅為調整刑度而任意改判。
　㈡原審以被告不思以理性方式解決糾紛，而對告訴人暴力相向
    ，並毀損告訴人之財物，情緒控管能力欠佳，法治觀念益見
    淡薄，雖被告犯後坦承犯行，態度尚可，然被告迄未能與告
    訴人達成和解，而獲得其諒解，再兼衡酌其犯罪之動機、目
    的、手段、素行及智識程度、生活狀況等一切情狀，就被告
    所犯強制罪、傷害罪、毀損他人物品罪，分別量處拘役40日
    、50日、40日，並定其應執行刑為拘役120日，及諭知以新
    臺幣（下同）1000元折算1日之易科罰金折算標準，顯已斟
    酌刑法第57條各款所列情狀，而未逾越法定範圍，且量刑無
    過重或失輕之不當情形。另被告嗣後雖與告訴人以15萬元調
    解成立，並已全數履行完畢，此有苗栗縣通宵鎮調解委員會
    調解書1份在卷可稽（見本院簡上卷第23頁），然本院考量
    被告遲至第一審判決後始與告訴人調解成立，且被告以言語
    恫嚇及毆打告訴人之犯罪情節非輕，認原審量刑仍屬適當，
    被告上訴請求改判較輕之刑，並未具體指摘原審判決有何違
    法或不當，其上訴為無理由，應予駁回。
四、緩刑部分：
　㈠按受2年以下有期徒刑、拘役或罰金之宣告，認以暫不執行為
    適當，而未曾因故意犯罪受有期徒刑以上刑之宣告者，得宣
    告2年以上5年以下之緩刑，刑法第74條第1項第1款定有明文
    。
　㈡查被告未曾因故意犯罪受有期徒刑以上刑之宣告，有臺灣高
    等法院被告前案紀錄表1份附卷可稽（見本院簡上卷第19頁
    ），其因一時失慮致罹刑章，並於犯後坦承犯行，嗣於原審
    判決後，已與告訴人調解成立，並已全數履行完畢，已如前
    述，尚見被告彌補之意，暨考量其教育程度、家庭經濟狀況
    （見本院簡上卷第75頁），認被告經此偵審程序及刑之宣告
    後，當知所戒慎，而無再犯之虞，對其所宣告之刑，以暫不
    執行為適當，爰依刑法第74條第1項第1款之規定，併予宣告
    緩刑2年，以啟自新。
據上論斷，應依刑事訴訟法第455條之1第1項、第3項、第368 條
、第373條，刑法第74條第1項第1款，判決如主文。
本案經檢察官陳建文提起公訴，檢察官葉芳如到庭執行職務。　
中　　華　　民　　國　　111 　年　　7 　　月　　27　　日
                  刑事第十七庭  審判長法  官  李宜璇
　　　　　　　　　   
　　　　　　　　　                    法  官  吳欣哲
　　　　　　　　　
　　　　　　　　　                    法  官  孫藝娜
以上正本證明與原本無異。
本判決不得上訴。
                                      書記官  黃詩涵
中　　華　　民　　國　　111 　年　　7 　　月　　27　　日
附錄本案論罪科刑法條全文：
中華民國刑法第277條
傷害人之身體或健康者，處 5 年以下有期徒刑、拘役或 50 萬
元以下罰金。
犯前項之罪，因而致人於死者，處無期徒刑或 7 年以上有期徒
刑；致重傷者，處 3 年以上 10 年以下有期徒刑。
中華民國刑法第304條
以強暴、脅迫使人行無義務之事或妨害人行使權利者，處 3 年
以下有期徒刑、拘役或 9 千元以下罰金。
前項之未遂犯罰之。
中華民國刑法第354條
毀棄、損壞前二條以外之他人之物或致令不堪用，足以生損害於
公眾或他人者，處 2 年以下有期徒刑、拘役或 1 萬 5 千元以
下罰金。